Helmer Ignacio Morales Aranda

- +56990614917
- helmer.morales1@gmail.com
- San Felipe/ Valparaíso/ Chile
- LinkedIn
- % Sitio Web

Perfil profesional

Desarrollador con más de dos años de experiencia en el área, motivado en seguir profundizando en conocimientos, siempre abierto a tomar desafíos, apasionado de la Inteligencia Artificial, continuamente en auto aprendizaje por medio de plataformas tales como Udemy y Platzi, donde los lenguajes que más he profundizado con JavaScript (Sobre todo Node.JS), Angular, C# (.Net Core), Python y SQL, con experiencia en el liderazgo de grupos estudiantiles.

Educación

INGENIERÍA EN INFORMÁTICA | 2021 | UNIVERSIDAD DE PLAYA ANCHA

- Área general de estudio: Informática
- Especialidad: Ingeniería en Informática mención gestión de información.

Experiencia Laboral

DOCENTE | UNIVERSIDAD PLAYA ANCHA | SAN FELIPE | Marzo 2022 — Diciembre 2022

Docente a medio tiempo de las carreras técnicas y de Ingeniería en Informática.

- Herramientas de trabajo: Excel.
- **Lenguajes:** Python, C# y MySQL.

DESARROLLADOR FULLSTACK | DALT| SANTIAGO | Febrero 2022 — Octubre 2022

Desarrollador en proyectos del área clínica, junto a integraciones con servicios tales como Webpay.

- Frontend: ASP.NET, Angular.
- Backend: Java, SQL, Golang, NodeJS.

SOPORTE ON-SITE | ÉMERIX | SANTIAGO | Octubre 2021 — Febrero 2022

Soporte de plataforma Émerix Exelix, encargado de entregar soluciones y realizar ajustes a las diferentes implementaciones del sistema según fuese el caso.

• Herramientas de trabajo: Pentaho, SQL Server, Jira.

ANALISTA FUNCIONAL | ÉMERIX|SANTIAGO| Octubre 2021 — Febrero 2022

Implementación de plataforma Émerix Exelix en Banco Santander Chile, realizando toma de requerimientos y ajustes a los procesos del aplicativo.

• Herramientas de trabajo: SQL Server, Pentaho, TestLink.

PRACTICA PROFESIONAL | QUIEROMITUTOR | SANTIAGO | Septiembre 2020 — Diciembre 2020

Desarrollo y análisis dataframes para toma de decisiones dentro de la organización.

- Herramientas de trabajo: Google Collab.
- Lenguajes: Python, No-SQL y R

TUTOR PACE | UNIVERSIDAD PLAYA ANCHA | SAN FELIPE | Marzo 2019 — Diciembre 2020

Centrado en la realización de ayudantías a alumnos de promociones inferiores, esto a través de clases de repaso prácticas y teóricas, centrado en los campos de Cálculo, Algebra, Física, Programación y Gestión de proyectos.

En la gestión de proyectos hice de guía en metodologías de desarrollo ágiles actuando como Scrum Master

- Herramientas de trabajo: Excel, Geogebra, Notion.
- Lenguajes: C, JavaScript, Python, SQL, MySQL, PHP, y Java.

Proyectos:

SATCO| AJUSTES A PLATAFORMA EN CLÍNICA ALEMANA|2021

Herramientas de desarrollo: .NET, Java y Pl-SQL.

EMERIX EXELIX PROYECTO DE IMPLEMENTACIÓN EN BANCO SANTANDER 2021

Herramientas de desarrollo: Microsoft SQL Management Studio 2018.

MUSEUM TE AUCTUS | PROYECTO DE TITULO | 2020-2021

Herramientas de desarrollo: IONIC, HTML5, CSS, PHP, MySQL, JavaScript y Python.

Conocimientos

LENGUAJES:

- Python (Django, Flask).
- C# (.Net Core)
- JavaScript (Angular, React, Node.JS, IONIC).
- PHP.
- Golang.
- R.
- SQL.
- MySQL.
- No-SQL

COMPLEMENTARIOS:

- GIT.
- Jira.
- Jira Xray.
- PowerBI.
- Tableau.
- PostgreSQL.
- Metodologías ágiles como Scrum y Kanban.

IDIOMAS

- Inglés (Intermedio)
- Japonés (Básico)

Pasatiempos

CICLISMO, ARTES MARCIALES (TAEKWONDO ATA- KARATE SHOTOKAN), TOCAR BATERÍA, TREKKING Y LECTURA

Anexo (Cursos)

CURSO DE BUSINESS INTELLIGENCE: UTILIDAD Y ÁREAS DE OPORTUNIDAD

- Platzi
- Expedición: nov. 2022

CURSO DE INTRODUCCIÓN A JAVA SE

- Platzi
- Expedición: 2022

CURSO DE PYTHON: COMPREHENSIONS, FUNCIONES Y MANEJO DE ERRORES

- Platzi
- Expedición: 2022

CURSO DE PYTHON: PIP Y ENTORNOS VIRTUALES

- Platzi
- Expedición: 2022

CURSO DE PROGRAMACIÓN ORIENTADA A OBJETOS: POO

- Platzi
- Expedición: 2022

CURSO DE INTRODUCCIÓN AL DESARROLLO BACKEND

- Platzi
- Expedición: 2022

CURSO DE FUNDAMENTOS DE .NET

- Platzi
- Expedición: 2022

CURSO DE ENTORNO DE TRABAJO PARA CIENCIA DE DATOS CON JUPYTER NOTEBOOKS Y ANACONDA

- Platzi
- Expedición: 2022

SCRUM FUNDAMENTALS SCRUM FUNDAMENTALS

- SCRUMstudy Accreditation Body for Scrum and Agile
- Expedición: 2022

CURSO BÁSICO DE PYTHON

- Platzi
- Expedición: 2022

CURSO DE ANÁLISIS DE NEGOCIOS PARA CIENCIA DE DATOSCURSO DE ANÁLISIS DE NEGOCIOS PARA CIENCIA DE DATOS

- Platzi
- Expedición: 2021.

DEEP LEARNING E INTELIGENCIA ARTIFICIAL CON KERAS/TENSORFLOW

- Udemy
- Expedición: 2020.

INTRODUCTION TO AI

- University of Helsinki
- Expedición: 2020

DATA ANALYSIS

- Desafío Latam
- Expedición: 2020